【裁判字號】    90,易,765
【裁判日期】    900801
【裁判案由】    毀損
【裁判全文】
臺灣彰化地方法院刑事判決                            九十年度易字第七六五號
    公  訴  人  臺灣彰化地方法院檢察署檢察官
    被      告  乙○○
右列被告因家庭暴力罪案件，經檢察官提起公訴（九十年度偵字第三０一號），本院
判決如左：
    主  文
本件公訴不受理。
    理  由
一、公訴意旨以：被告乙○○與甲○○原係家庭暴力防治法第三條第一款之配偶關係
    ，被告乙○○竟於民國八十九年七月間，在彰化縣彰化市○○里○○路廿一巷二
    弄十九號，因細故即將甲○○所有之上開住處樓梯扶手、門窗及電風扇、印表機
    、電話機等電器用品搗毀，致令不堪使用，足生損害於甲○○。案經甲○○訴由
    臺灣彰化地方法院檢察署檢察官偵辦，因認被告涉有刑法第三百五十四條之毀損
    罪嫌。
二、公訴人認被告涉有上開犯嫌，係以該事實業據告訴人甲○○於偵查中指訴歷歷，
    復有現場照片五張附卷可稽，為主要論據；訊據被告乙○○固坦承有毀損電話及
    樓梯扶手，惟堅詞否認曾毀及門窗、電風扇、印表機、電器用品等其他東西，並
    辯稱：伊毀損電話及樓梯扶手時間係在八十九年六月中、端午節過後三天，告訴
    人於八十九年十二月三十日始提出告訴，已逾追訴時效等語。
三、按告訴乃論之罪，其告訴應自得為告訴之人知悉犯人之時起，於六個月內為之，
    刑事訴訟法第二百三十七條第一項定有明文，且告訴乃論之罪，其告訴已逾告訴
    期間者，應諭知不受理之判決，同法第三百零三條第三款定有明文；又按犯罪事
    實應依證據認定之，無證據不得推定其犯罪事實，又不能證明被告犯罪者，應諭
    知無罪之判決，刑事訴訟法第一百五十四條、第三百零一條第一項亦分別定有明
    文。次按事實之認定，應憑證據，如未能發現相當證據，或證據不足以證明，自
    不能以推測或擬制之方法，為裁判基礎（最高法院四十年台上字第八十六號判例
    參照）。又認定犯罪事實，所憑之證據，雖不以直接證據為限，間接證據亦包括
    在內，然無論直接或間接證據，其為訴訟上之證明，須於通常一般之人均不致於
    有所懷疑，而得確信其為真實之程度者，始得據為有罪之認定，倘其證明尚未達
    到此一程度，而有合理之懷疑存在時，即無從為有罪之認定（最高法院七十六年
    台上字第四九八六號判例參照）。
四、經查，證人即被告之妹丙○○於本院審理中證稱：「（提示照片，這些照片的事
    實是何時發生的？）這是端午節過後三天至六月十二日之前這段時間內發生的事
    ，因為六月十二日我找告訴人跟我一起去招攬保險，那天我去時有看到樓梯的扶
    手壞掉，我只看到樓下的景象，電扇當時只倒在地上，我再來沒有再聽說兩造有
    毀損摔東西的事情，我七月十五日我還去過被告的家，這是他們最後一次吵架，
    七月十五日後被告就搬到公司去住，他門二人就沒住在一起了，我過去看到的情
    形與我六月十二日看到的完全一樣。」等語；證人及告訴人及被告之女兒楊淨纖
    證稱：「何時壞的我沒有印象。」等語，是被告縱有毀損上開物品，惟毀損之時
    間是否係於告訴人八十九年十二月三十日提起告訴回溯之六個月內，抑或係在回
    溯之六個月之前？即不能得確信；依首揭條文及判例意旨，自不能以推測之方法
    為裁判之基礎而推定被告毀損之時間，本院復查無其他證據，足以證明被告確係
    於告訴人八十九年十二月三十日提起告訴回溯之六個月內毀損物品，故應諭知不
    受理之判決。
據上論斷，應依刑事訴訟法第三百零一條第一項，判決如主文。
中     華     民     國     九十     年      八      月       一        日
                                臺灣彰化地方法院刑事第一庭
                                    法      官  吳  俊  螢
右正本證明與原本無異。
如不服本判決，應於送達後十日內向本院提出上訴狀(須附繕本)。
告訴人或被害人對於判決如有不服具備理由請求檢察官上訴者，其上訴期間之計算係
以檢察官收受判決正本之日期為準。
                                    法院書記官  莊  素  美
中     華     民     國     九十     年      八      月       三        日


司法院資訊處製作；財團法人民間司法改革基金會備份。
